Inventaris van het archief van mr. H. Bosscha [levensjaren 1755- 1819]; J. Bosscha [levensjaren 1797-1874], 1814-1856
Nationaal Archief, Den Haag
Collectie 368 Bosscha
Bosscha
1814-1856
C24464
0.20 meter; 20 inventarisnummers.
Normale geschreven, getypte en gedrukte documenten, geen bijzondere handschriften.
Nationaal Archief, Den Haag
Bosscha, mr. H.
Bosscha, J.
Het archief bevat afschriften van bronnen van Mr. H. Bosscha (1755-1819) en J. Bosscha (1797-1874), gebruikt voor hun historisch onderzoek. Het onderzoek betreft de staatsomwenteling in Nederland in 1813 en de Belgische afscheiding 1830-1831.
Archiefvorming
Geschiedenis van het archiefbeheer
De hier beschreven stukken zijn langs twee wegen onder berusting van het Algemeen Rijksarchief gekomen. De stukken van mr. Herman Bosscha werden in 1863 door mr. P. Bosscha aan het Algemeen Rijksarchief geschonken en werden sedertdien bewaard in de verzameling Aanwinsten. Na 1932 maakten zij deel uit van de verzameling Losse Aanwinsten van de Tweede Afdeling. De stukken van J. Bosscha werden aangetroffen tussen de papieren van prof. dr. F.C. Gerretson, die in 1985 door de Shell Internationale Petroleummaatschappij aan het Algemeen Rijksarchief werden geschonken. Onder welke titel zij in handen van prof. Gerretson zijn gekomen, is niet bekend.
Schenking (van een niet overheidsarchief)
Inhoud en structuur van het archief
2.21
Aanwijzingen voor de gebruiker
Openbaarheidsbeperkingen
Volledig openbaar.
Materiële beperkingen
Aanvraaginstructie
Openbare archiefstukken kunnen online worden aangevraagd en gereserveerd. U kunt dit ook via de terminals in de studiezaal van het Nationaal Archief doen. Om te kunnen reserveren dient u de volgende stappen te volgen:
U maakt een profiel aan op www.gahetna.nl, en logt vervolgens in
Via de archiefinventaris (alleen de beschrijvingen met rode nummers) selecteert u het gewenste archiefstuk door op de knop 'Reserveren' te klikken
In het volgende scherm geeft u aan op welke dag u het archiefstuk wilt inzien
Indien u zich bevindt in de studiezaal en een tafelnummer heeft ontvangen kunt u dit nummer vermelden. Als u geen tafelnummer heeft kunt u tafelnummer 777 laten staan
Vervolgens bevestigt u uw reservering door deze te versturen.
Verwant materiaal
Beschikbaarheid van kopieën
Beschrijving van de series en archiefbestanddelen
- Dossier betreffende de gebeurtenissen in 1813, 1814-1817, verzameld door mr. H. Bosscha voor zijn Geschiedenis der Staatsomwenteling in Nederland voorgevallen in het jaar 1813 (Amsterdam,1814-1817), 1813-1817; 1-14
  - "Algemeene zaken"., 1
  - "Den helder en Texel"., 2
  - "Utrecht"., 3
  - "Rotterdam, Delft, Leiden"., 4
  - "Zeeland"., 5
  - "Amsterdam"., 6
  - "'s-Gravenhage"., 7
  - "Brielle"., 8
  - "Naarden"., 9
  - "Bergen op Zoom, Breda"., 10
  - "Grave, Nijmegen, 's-Hertogenbosch"., 11
  - "Groningen I"., 12
  - "Groningen II"., 13
  - "Stukken rakende het Huis van Oranje"., 14
- Dossiers betreffende de Belgische afscheiding, 1830-1831: Verzameld door J. Bosscha voor Neêrlands heldendaden te land van de vroegste tijden of tot in onze dagen, deel III. (Amsterdam 1856), met correspondentie., 1830-1856; 15-20
  - "Aanteekeningen betrekkelijk de revolutie van België"., 15
  - "Stukken betrekkelijk de Belgische omwenteling 1830"., 16
  - Stukken betreffende de vesting Venlo in november 1830., 17
  - Stukken betreffende het sneuvelen van kolonel C.H.C. Eymael tijdens de strijd om de citadel van Antwerpen., November 1830; 18
  - Rapporten van diverse legeronderdelen over hun verrichtingen tijdens de Tiendaagse Veldtocht in 1831., 19
  - Afschriften van rapporten van de commandant van de Artillerie na de Tiendaagse Veldtocht., Augustus 1831; 20